臺灣彰化地方法院刑事判決　　　　　　　　　　　　 九十年度易字第一七六八號
　　公　訴　人　臺灣彰化地方法院檢察署檢察官
　　被　　　告　乙○○
　　選任辯護人　陳忠勝律師
右列被告因恐嚇取財案件，經檢察官提起公訴 (九十年度偵字第七二九０號)，本院
判決如左：
    主      文
乙○○意圖為自己不法之所有，以恐嚇使人將本人之物交付未遂，處有期徒刑陸月，
如易科罰金以參佰元折算壹日。
扣案之行動電話壹支（含ＳＩＭ卡壹片）沒收。
    事      實
一、乙○○明知於民國（下同）九十年十月二十二日上午六時三十分許，隨其所飼養
    之鴿子飛入其所有設於彰化縣大村鄉○○○路六十二號之十一鴿舍之賽鴿二隻（
    該鴿腳環編號分別二八八一○九及二八八六六九號）為甲○○所有，係脫離本人
    持有之物，見該二隻賽鴿之翅膀上蓋滿印章，認有利可圖，於該時、地，竟萌為
    自己不法所有之意圖，將該賽鴿二隻予以侵占入己，後其意圖為自己不法之所有
    ，於九十年十月二十四日下午二時許，於彰化縣大村鄉○○路○段十八號，接續
    以其所有之0000000000號行動電話撥打賽鴿腳環上之0000000
    000號行動電話二次予甲○○，並均向甲○○恐嚇稱：「以新台幣（下同）一
    萬元之代價贖回賽鴿，否則即以殺害」等語，嗣經幾翻交涉，甲○○因愛鴿心切
    ，恐如不付贖款，則其愛鴿將遭不測，致心生畏懼，終答應以六千元之代價贖回
    ，並約定於九十年十月二十七日下午四時許，由甲○○將贖款放置在彰化縣大村
    鄉公所後方水溝上，乙○○則將於取贖後將賽鴿放回，詎於九十年十月二十七日
    下午四時許，乙○○因約定之地點附近人多而未敢前往取贖，方未得逞，惟其亦
    未將該二隻賽鴿放回。嗣甲○○從其所有之上開行動電話上得知向其恐嚇之行動
    電號碼為0000000000號，報警處理，經警查詢始獲悉上開號碼係乙○
    ○申請使用，並於九十年十月三十日上午十時四十分許搜索乙○○住處，當場扣
    得上開賽鴿二隻，而循線查獲上情。
二、案經彰化縣警察局報請台灣彰化地方法院檢察署檢察官偵查起訴。
    理      由
一、訊據被告乙○○對於右揭時地，以其所有之行動電話向被害人甲○○要求以六千
    元之代價取回賽鴿乙節供認不諱，惟否認有何侵占及恐嚇犯行，辯稱：伊並沒有
    將賽鴿據為己有之意圖，伊係認為拾得遺失物可向失主請求報酬，所以才向甲○
    ○要求報酬，並未向甲○○恐嚇稱：若不付錢，就要殺鴿子云云。惟查，右揭事
    實業據被害人甲○○於警訊、偵查中及本院調查時指述綦詳，被告亦自承：伊有
    於約定之時日前至約地點，然因當時人很多而未現身取贖等語，若被告未恐嚇被
    害人，何以已於約定之時、地前往，卻因見人多而不敢現身？且被告亦另供認：
    伊與甲○○交涉之過程，甲○○曾要求每隻賽鴿以一千五百元至二千元之代價取
    回等語，若被告未以加害鴿子之事宜恐嚇被害人，致被害人因恐懼其愛鴿遭殺害
    而向被告妥協，被害人豈會幾經與被告討價還價後，最終仍答應以六千元之高價
    取回鴿子？再若被告確僅係向被害人要求拾得遺失物之報酬，為何不相約當面交
    付報酬，而指定被害人先將現款置放某處後，其再行取款？被告所辯顯與常情不
    符，遽難採信。況被告於警訊中已坦承：伊因缺錢而向被害人勒贖之情事，於本
    院調查、審理時始以前詞置辯，益徵被告辯稱其未有恐嚇之犯行，顯係為求脫罪
    ，事後所為飾卸之詞，不足採信。又查被告明知上開二隻賽鴿並非其所有，遽將
    其置於自己實力支配之下，雖其於拾得後二天，曾撥打電話通知被害人其持有上
    開二隻賽鴿，惟其意在以該二隻賽鴿恐嚇被害人，要求被害人交付贖金，已如前
    述，其不法所有之意圖業已甚明，復參之被告僅眷養該二隻賽鴿二日，竟要求被
    害人需以一萬元之高價取回，再其取贖未成後，亦未即將上開二隻台鴿放回，而
    仍置於自己實力支配之下，益徵其確有不法所有之意圖，是尚難僅因其曾通知被
    害人該遺失物之去向，即遽認其無不法所有之意圖。此外，復有行動電話呼叫器
    線上查詢作業結果、執行扣押證明書及照片一張在卷足憑，並有行動電話（含0
    000000000之ＳＩＭ卡）一支扣案可資佐證，本件事證明確，被告犯行
    洵堪認定。至辯護人另請求調閱警訊之錄音帶，惟查本件事證已臻明確，已如前
    述，而被告於警訊中供述其恐嚇之情節，復核與被害人所指述相符，再參諸渠等
    係於同一時間，分別由兩位員警製作筆錄，應係依被告自己之陳述製作筆錄無訛
    ，已無再行調閱上開錄音帶之必要，併此敘明。
二、核被告乙○○所為係犯刑法第三百三十七條之侵占他人離本人所持有之物罪及第
    三百四十六條第三項、第一項恐嚇取財未遂罪。其先後多次撥打電話恐嚇被害人
    ，係基於同一犯意下接續為之，且僅侵害一法益，應僅論以一恐嚇取財未遂罪。
    又其所犯前開二罪間，有方法結果之牽連關係，為牽連犯，應依刑法第五十五條
    之規定，從一較重之恐嚇取財未遂罪處斷。再被告已著手實施恐嚇取財之犯罪行
    為，惟未生使人將本人之物交付之結果，故為未遂犯，依刑法第二十六條前段之
    規定，按既遂犯之刑減輕之。爰審酌被告犯罪之動機、目的、手段，犯罪所生之
    危害、及犯罪後仍一再飾詞狡辯，顯無悔意之態度等一切情狀，量處如主文所示
    之刑，並諭知易科罰金之折算標準，以示敬懲。扣案之行動電話一支（含ＳＩＭ
    卡一片），係被告所有，且供被告犯罪所用之物，已如前述，依刑法第三十八條
    第一項第二款之規定，宣告沒收。
據上論斷，應依刑事訴訟法第二百九十九條第一項前段、刑法第三百三十七條、第三
百四十六條第三項、第一項、第二十六條前段、第五十五條、修正後刑法第四十一條
第第一項、第三十八條第一項第二款，罰金罰鍰提高標準條例第一條前段、第二條，
判決如主文。
本案經檢察官陳信宏到庭執行職務。
中      華      民      國    九十一    年      一      月    二十九    日
                            臺灣彰化地方法院刑事第一庭
                                        審判長法官  葉  榮  郎
                                              法官  洪  志  賢
                                              法官  簡  璽  容
右正本證明與原本無異。
如不服本判決，應於判決送達後十日內向本院提出上訴狀（須附繕本）。
                                        法院書記官  王  惠  嬌
中      華      民      國    九十一    年      一      月    三十一   日
刑法第三百三十七條
意圖為自己或第三人不法之所有，而侵占遺失物、漂流物或其他離本人所持有之物者
，處五百元以下罰金。
刑法第三百四十六條
意圖為自己或第三人不法之所有，以恐嚇使人將本人或第三人之物交付者，處六月以
上五年以下有期徒刑，得併科一千元以下罰金。
以前項方法得財產上不法之利益或使第三人得之者，亦同
前二項之未遂犯，罰之。
